【裁判字號】    99,交聲,806
【裁判日期】    990716
【裁判案由】    違反道路交通管理處罰條例聲明異議
【裁判全文】
臺灣士林地方法院交通事件裁定  九十九年度交聲字第八○六號
受處分人
即異議人  乙○○
上列受處分人因違反道路交通管理處罰條例事件，對於臺北市交
通事件裁決所中華民國九十九年六月二十一日所為之處分（原處
分：北市裁罰字第裁二二─Ｃ00000000號），聲明異議
，本院裁定如下：
    主  文
異議駁回。
    理  由
一、按「汽車號牌懸掛位置，除原設有固定位置外，應依左列規
    定懸掛固定：一、汽車號牌每車兩面，應正面懸掛於車輛前
    後端之明顯適當位置。」，道路交通安全規則第十一條第一
    項定有明文。次按汽車已領有號牌而未懸掛或不依指定位置
    懸掛，處汽車所有人新臺幣（下同）三千六百元以上一萬零
    八百元以下罰鍰，並禁止其行駛，牌照吊銷之，道路交通管
    理處罰條例第十二條第一項第七款、第二項分別定有明文；
    又道路交通管理處罰條例所稱之汽車，包括機器腳踏車在內
    ，此觀該條例第三條第八款規定自明。
二、原處分意旨略以：受處分人即異議人乙○○所有之車牌號碼
    ○五三—ＣＧＱ號重型機車，於民國九十九年五月二十七日
    下午四時四十一分許，在臺北縣三重市○○路○段六十一號
    前，為臺北縣政府警察局三重分局長泰派出所甲○○○○以
    受處分人有違反道路交通管理處罰條例第十二條第一項第七
    款「未依規定位置懸掛號牌」之違規行為製單舉發，嗣受處
    分人於應到案日期前向原處分機關即臺北市交通事件裁決所
    提出申訴，經原處分機關函請舉發單位調查結果，仍認受處
    分人有前開違規行為，原處分機關乃依道路交通管理處罰條
    例第十二條第一項第七款、第二項、違反道路交通管理事件
    統一裁罰基準及處理細則第四十三條、第四十四條、第六十
    七條、違反道路交通管理事件統一裁罰基準表之規定，於同
    年六月二十一日以北市裁罰字第裁二二─Ｃ0000000
    0號裁決書裁處受處分人罰鍰五千四百元，並吊銷牌照。
三、異議意旨略以：受處分人於前揭機車號牌處所加裝之牌架，
    雖設計僅以二顆螺絲固定，但其活動範圍有限，受處分人又
    於該牌架左側下方以額外之螺絲固定，該號牌外觀與其他併
    排停放機車之號牌外觀並無差異，車牌號碼清晰可辨，且受
    處分人於本件遭舉發三日後，尚因超速遭照相取締，足見該
    號牌之懸掛並無不當云云。
四、經查：
  (一)受處分人所有之前開機車號牌處因加裝牌架，致號牌向上傾
    斜角度約三十度，而於前揭時、地，為警舉發有號牌不依指
    定位置懸掛之違規行為，此為受處分人所不否認，並有採證
    照片及臺北縣政府警察局北縣警交大字第Ｃ0000000
    0號違反道路交通管理事件通知單在卷可稽。
  (二)證人即舉發本件之甲○○○○於本院訊問時，以具結擔保其
    供述之真實性，並在負擔偽證罪之處罰之心理狀態下亦證稱
    ：我於九十九年五月二十七日下午四時至六時身著警察制服
    ，騎警用機車在轄區巡邏，擔服巡邏勤務，勤務內容包含取
    締交通違規，於同日下午四時四十一分許，我在臺北縣三重
    市○○路○段六十一號星展銀行作完巡簽，看見車牌號碼○
    五三—ＣＧＱ號重型機車停在星展銀行外，該機車號牌處加
    裝翹牌器，使號牌向上傾斜三十至四十度角，我就上前查看
    ，剛好受處分人從星展銀行出來要騎該車，我就上前告知受
    處分人有號牌未依規定懸掛（翹牌）之違規行為並製單舉發
    。舉發當時，我沒有注意該翹牌器左側下方是否以額外之螺
    絲固定，但當時我們分局正在執行「淨牌專案」，因為常有
    號牌車牌懸掛角度不當，導致監視器無法辨識車牌英文字母
    及數字之情形，所以我們不管翹牌器可否活動，只要有號牌
    不依指定位置懸掛之情形，我們就會開單舉發等語明確（見
    本院卷第十八頁反面至第十九頁），並有證人甲○○○○庭
    呈之與受處分人機車同廠牌、型式機車號牌原懸掛位置照片
    、車牌號碼○五三—ＣＧＱ號重型機車車輛詳細資料報表、
    臺北縣政府警察局三重分局執行「淨牌專案」工作績效週報
    審核管制表附卷足憑。
  (三)細繹採證照片（見本院卷第二十三頁），舉發當時車牌號碼
    ○五三—ＣＧＱ號重型機車號牌，係以向上三十至四十度角
    傾斜方式懸掛，並非以正面懸掛於明顯而適當之位置，確有
    「翹牌」之情事。而汽、機車於行駛中，其號牌係辨識車籍
    之最重要依據，受處分人將前揭機車號牌處加裝牌架，使該
    機車號牌以向上三十至四十度仰角傾斜之方式懸掛，雖於車
    輛靜止狀態由上往下看可辨視其號牌，然於行進間，依正常
    平行目視之狀態，交通執勤員警及一般用路人均難以於通常
    情形下清楚辨視該號牌，自難認受處分人所有上揭機車號牌
    之懸掛方式，與首揭交通安全規則所規定號牌應正面懸掛於
    機車後端之明顯適當位置之規定相符。是受處分人前揭所辯
    ，顯係卸責之詞，不足採信。
  (四)綜上，受處分人於上開時、地，有已領有號牌而不依指定位
    置懸掛之違規行為，應堪認定。
五、從而，原處分機關對受處分人前揭違規行為，依道路交通管
    理處罰條例第十二條第一項第七款、第二項、違反道路交通
    管理事件統一裁罰基準及處理細則第四十三條、第四十四條
    、第六十七條、違反道路交通管理事件統一裁罰基準表之規
    定，於九十九年六月二十一日以北市裁罰字第裁二二─Ｃ0
    0000000號裁決書裁處受處分人罰鍰五千四百元，並
    吊銷牌照，核無不當。本件聲明異議為無理由，應予駁回。
據上論斷，應依道路交通案件處理辦法第十九條，裁定如主文。
中    華    民    國    99    年    7     月    16    日
                          臺灣士林地方法院交通法庭
                              法      官  孫萍萍
以上正本證明與原本無異。
如不服本裁定，應於送達後五日內，向本院提出抗告狀。
                              書  記  官  劉易柔
中    華    民    國    99    年    7     月    16    日

司法院資訊處製作；財團法人民間司法改革基金會備份。
